【裁判字號】    95,易,468
【裁判日期】    950630
【裁判案由】    毒品危害防制條例
【裁判全文】
臺灣彰化地方法院刑事判決               95年度易字第468號
公  訴  人  臺灣彰化地方法院檢察署檢察官
被      告  甲○○
上列被告因毒品危害防制條例案件，經檢察官提起公訴（九十五
年度毒偵字第二九○號），被告於準備程序中就被訴事實為有罪
之陳述，經告知簡式審判程序之旨，並聽取公訴人、被告之意見
後，本院合議庭裁定由受命法官獨任進行簡式審判程序，判決如
下：
    主  文
甲○○連續施用第二級毒品，累犯，處有期徒刑捌月，扣案之空
塑膠袋肆個、塑膠鏟管貳支均沒收。
    事  實
一、甲○○前因違反麻醉藥品管理條例案件，經本院以八十三年
    度易字第二二二四號判處有期徒刑八月確定；又因違反肅清
    煙毒條例案件，經本院以八十四年度訴字第二二○號判處有
    期徒刑三年六月確定，因違反麻醉藥品管理條例案件，經本
    院以八十四年度訴字第三二六號判處有期徒刑十月確定，上
    開二案再經本院以八十四年度聲字第五九○號裁定合併定其
    應執行之刑為有期徒刑四年一月確定，嗣經送監與首揭有期
    徒刑接續執行，於民國八十六年一月二十一日縮短刑期假釋
    出監付保護管束；於假釋期間，復因違反肅清煙毒條例、麻
    醉藥品管理條例、藥事法案件，經本院以八十六年度訴字第
    九○○號分別判處有期徒刑三年二月、十月、七月，應執行
    有期徒刑四年二月確定，並經撤銷假釋，與前揭殘刑接續執
    行，於九十年二月二十日縮短刑期假釋出監付保護管束；於
    保護管束期間，復因違反保護管束應遵守事項情節重大，再
    經撤銷假釋，於九十一年六月二十七日送監執行殘刑，甫於
    九十四年七月二十八日縮刑期滿執行完畢。另因施用毒品案
    件，經本院以九十年度毒聲字第三六五三號裁定送觀察、勒
    戒後，認有繼續施用毒品之傾向，再經本院以九十年度毒聲
    字第四四○三號裁定送強制戒治，嗣經戒治所評定合格，認
    無繼續戒治之必要，由本院以九十一年度毒聲字第一五五五
    號裁定停止戒治，於九十一年六月二十七日停止戒治，所餘
    戒治期間付保護管束，並於九十一年十一月二十七日因保護
    管束期滿未經撤銷停止戒治，而執行完畢，且經臺灣彰化地
    方法院檢察署檢察官以九十一年度戒毒偵字第一○二五、一
    ○二六號為不起訴處分確定。詎甲○○於前開強制戒治執行
    完畢釋放後五年內，仍不知悔改，竟基於施用第二級毒品甲
    基安非他命之概括犯意，自九十四年十一月初某日起至同年
    十二月十三日某時止，每星期一次，在其位於彰化縣和美鎮
    ○○里○○路二四七巷十三號住所內，以將第二級毒品甲基
    安非他命置於鋁箔紙上用火燒烤而吸其煙霧之方式，連續施
    用第二級毒品甲基安非他命多次。嗣於九十四年十二月十四
    日上午八時二十分許，經警持本院核發之搜索票至其上開住
    所搜索而當場查獲，並扣得其所有、供自己施用第二級毒品
    甲基安非他命所用塑膠鏟管二支、空塑膠袋四個，而查悉上
    情。
二、案經彰化縣警察局和美分局報告臺灣彰化地方法院檢察署暨
    該署檢察官自動檢舉偵查起訴。
    理  由
一、按除被告所犯為死刑、無期徒刑、最輕本刑為三年以上有期
    徒刑之罪或高等法院管轄第一審案件者外，於刑事訴訟法第
    二百七十三條第一項程序進行中，被告先就被訴事實為有罪
    之陳述時，審判長得告知被告簡式審判程序之旨，並聽取當
    事人、代理人、辯護人及輔佐人之意見後，裁定進行簡式審
    判程序；除簡式審判程序及簡易程序案件外，第一審應行合
    議審判；刑事訴訟法第二百七十三條之一第一項、第二百八
    十四條之一分別定有明文。本件被告甲○○所犯係死刑、無
    期徒刑、最輕本刑為三年以上有期徒刑或高等法院管轄第一
    審案件以外之罪，且於本院行準備程序時就被訴事實為有罪
    之陳述，經受命法官告知簡式審判程序之旨，並聽取公訴人
    、被告之意見後，本院合議庭認無不得或不宜改依簡式審判
    程序進行之處，經評議結果，裁定改由受命法官獨任行簡式
    審判程序，合先敘明。
二、訊據被告甲○○對於上開施用第二級毒品甲基安非他命之犯
    行坦承不諱，並有現場照片八幀、行政院衛生署管制藥品管
    理局檢驗成績書一紙在卷為證，以及塑膠鏟管二支、空塑膠
    袋四個扣案為憑，足徵被告之自白確與事實相符。又被告前
    因施用毒品案件，經本院以九十年度毒聲字第三六五三號裁
    定送觀察、勒戒後，認有繼續施用毒品之傾向，再經本院以
    九十年度毒聲字第四四○三號裁定送強制戒治，嗣經戒治所
    評定合格，認無繼續戒治之必要，由本院以九十一年度毒聲
    字第一五五五號裁定停止戒治，於九十一年六月二十七日停
    止戒治，所餘戒治期間付保護管束，並於九十一年十一月二
    十七日交付保護管束期滿未經撤銷停止戒治，而執行完畢，
    且經臺灣彰化地方法院檢察署檢察官以九十一年度戒毒偵字
    第一○二五、一○二六號為不起訴處分確定，有臺灣彰化地
    方法院檢察署刑案資料查註紀錄表及臺灣高等法院被告全國
    前案紀錄表各一份在卷可考。被告於九十一年十一月二十七
    日強制戒治執行完畢後，五年內再犯本件施用第二級毒品犯
    行，依毒品危害防治條例第二十三條第二項規定，自應依法
    論科。本件事證明確，被告施用第二級毒品甲基安非他命之
    犯行，應堪認定。
三、核被告所為，係犯毒品危害防制條例第十條第二項之施用第
    二級毒品罪。被告為施用第二級毒品而持有該級毒品，其持
    有之低度行為應為施用之高度行為所吸收，不另論罪。又被
    告先後多次施用第二級毒品之犯行，時間緊接，手段相同，
    所犯係構成要件相同之罪，顯係基於概括犯意反覆為之，為
    連續犯，應依刑法第五十六條規定，以一罪論，並加重其刑
    。公訴人雖僅就被告於九十四年十一月初某日起至同年十二
    月九日或十日某時止，連續施用第二級毒品之多次犯行，提
    起公訴，然檢察官就犯罪事實之一部提起公訴者，其效力及
    於全部，此為刑事訴訟法第二百六十七條所明定，被告於九
    十四年十二月十三日某時許，另施用第二級毒品一次之犯行
    ，與前揭論罪科刑之業經起訴部分，不僅時間緊接，手段亦
    相同，有連續犯之裁判上一罪關係，應為起訴效力所及，本
    院自得併予審理，附此敘明。末查，被告前因違反麻醉藥品
    管理條例案件，經本院以八十三年度易字第二二二四號判處
    有期徒刑八月確定；因違反肅清煙毒條例案件，經本院以八
    十四年度訴字第二二○號判處有期徒刑三年六月確定，因違
    反麻醉藥品管理條例案件，經本院以八十四年度訴字第三二
    六號判處有期徒刑十月確定，上開二案再經本院以八十四年
    度聲字第五九○號裁定合併定其應執行之刑為有期徒刑四年
    一月確定，嗣經送監與首揭有期徒刑接續執行，於八十六年
    一月二十一日縮短刑期假釋出監付保護管束；於假釋期間，
    復因違反肅清煙毒條例、麻醉藥品管理條例、藥事法案件，
    經本院以八十六年度訴字第九○○號分別判處有期徒刑三年
    二月、十月、七月，應執行有期徒刑四年二月確定，並經撤
    銷假釋，與前揭殘刑接續執行，於九十年二月二十日縮短刑
    期假釋出監付保護管束，嗣於保護管束期間因違反保護管束
    應遵守事項情節重大，再經撤銷假釋，於九十一年六月二十
    七日送監執行殘刑，甫於九十四年七月二十八日縮刑期滿執
    行完畢等情，此有臺灣彰化地方法院檢察署刑案資料查註紀
    錄表及臺灣高等法院被告前案紀錄表各一份在卷可稽，其於
    受有期徒刑執行完畢後，五年以內在犯本件有期徒刑以上之
    罪，為累犯，應依刑法第四十七條規定，遞加重其刑。爰審
    酌被告曾因施用毒品經觀察、勒戒、強制戒治後，仍未能戒
    斷，再犯本案之罪，顯然未能善體國家設置觀察、勒戒、強
    制戒治機構，協助毒品施用者戒除毒癮之良法美意，且於本
    案審理期間經本院發布通緝始為警緝獲到案，顯然不知悔改
    ，及其犯罪之動機、目的、施用期間長短、次數、所生危害
    ，暨犯罪後坦承犯行，態度尚屬良好等一切情狀，量處如主
    文所示之刑。扣案之塑膠鏟管二支、空塑膠袋四個，係被告
    所有、供其施用第二級毒品甲基安非他命或便於攜帶施用第
    二級毒品甲基安非他命所用之物，此經被告供明在卷，爰依
    刑法第三十八條第一項第二款規定，併宣告沒收。至於扣案
    之注射針筒一支，被告既否認為其所有或供其施用第二級毒
    品甲基安非他命所用之物，復查無其他積極證據足資證明，
    且非屬違禁物，爰不予宣告沒收，附為敘明。
據上論斷，應依刑事訴訟法第二百七十三條之一第一項、第二百
九十九條第一項前段，毒品危害防制條例第十條第二項，刑法第
十一條前段、第五十六條、第四十七條、第三十八條第一項第二
款，判決如主文。
本案經檢察官高如應到庭執行職務。
中    華    民    國    95    年    6     月    30    日
                    刑事第二庭  法  官  鄭舜元
以上正本證明與原本無異。
如不服本判決，應於判決送達後10日內，向本院提出上訴狀（須
附繕本）。
中    華    民    國    95    年    7     月    3     日
                                書記官  呂雅惠
附錄：論罪科刑法條：
毒品危害防制條例第十條
施用第一級毒品者，處六月以上五年以下有期徒刑。
施用第二級毒品者，處三年以下有期徒刑。


司法院資訊處製作；財團法人民間司法改革基金會備份。
